臺灣嘉義地方法院刑事判決　　　　　　　　　　　　　九十一年度訴字第一五五號
　　公　訴　人　臺灣嘉義地方法院檢察署檢察官
　　被　　　告　乙○○(原名謝.
右列被告因搶奪案件，經檢察官提起公訴（九十一年度偵字第一一八○號），本院判
決如左：
    主  文
乙○○意圖為自己不法之所有，而搶奪他人之動產，累犯，處有期徒刑捌月。
    事  實
一、謝譬全（原名謝秉旭)於八十七年間因犯搶奪罪，經本院判處有期徒刑一年四月
    ，於八十九年六月十五日執行完畢，詎仍不知悔改，竟意圖為自己不法之所有，
    於民國八十九年十月十六日上午九時二十五分許，在嘉義市○區○○路二百號巷
    口前，騎乘未懸掛車牌輕型機車，趁甲○○不注意之際，搶奪甲○○置於機車腳
    踏板下背包一只，內有現金新臺幣（下同）一千五百元、國際牌型號ＧＤ九０手
    機一支（手機序號為000000000000000號）、華信銀行信用卡乙
    張，後經警循線查獲。
二、案經嘉義市警察局移送臺灣嘉義地方法院檢察署檢察官偵查起訴。
    理  由
一、訊據被告謝譬全矢口否認有為上開犯行，辯稱：該手機係於八十九年十月十四日
    下午四時二十一分搭乘南下自強號火車上拾獲，並未搶奪云云。然查：
  （一）右開被害人甲○○被搶之事實，業據被害人於當日即八十九年十月十六日十
        二時向嘉義市警察局第二分局公園派出所報案，有該所之受理刑事案件三聯
        單影本及警訊筆錄等在卷可稽，被告辯稱該手機係於八十九年十月十四日下
        午四時二十一分搭乘南下自強號火車上拾獲云云，按十月十四日被害人之手
        機尚未被搶，何來由被告拾獲，是被告所辯，顯非可採。
  （二）又經向交通部台灣鐵路局運務處高雄運務段嘉義站函查結果，在八十九年十
        月間之南下自強號車班，並無下午四時二十一分之自強號經過，有列車時刻
        表在卷可佐。
  （三）據被害人於警訊中所描述案發情形時稱：案發時，我騎機車沿博東路要去上
        班，就在二○○巷口，被後面乙名騎機車之歹徒（未戴安全帽、未懸掛車牌
        、短髮、高約一七○公分，尾隨自我右側，搶奪我置於腳踏板上之手提背包
        後逃逸（見警訊卷第五頁背面）。此核與被告於審理中自稱其身高約一七二
        ．五公分大致相符，且被告當時尚服役中，不能留長髮，髮短自屬可得而知
        ，是據被害人之描述，搶犯外型上與被告有若干符合之處。
  （四）此外，復有贓證物領具保管單一份，台灣大哥大、中華電信股份有限公司手
        機序號與門號查詢資料各乙份附卷可資佐證，且由被害人指述當時搶案發生
        經過與手法，亦與被告於八十七年間所為搶奪手法相同（參照本院八十七年
        度訴字第五三七號判決）。
  （五）綜上所述，被告所辯顯係卸責之詞，不足採信，其犯行洵堪認定。
二、核被告謝譬全所為，係犯刑法第三百二十五條第一項之搶奪罪。被告前因搶奪罪
    ，於假釋中交付保護管束執行期滿後，五年內再犯本罪，有臺灣嘉義地方法院檢
    察署刑案資料查註記錄表乙份附卷可參，為累犯，應依刑法第四十七條加重其刑
    。審酌被告犯罪之目的、手法、被害人所受損害之情形及其他一切情狀，量處如
    主文所示之刑，以示警惕。至公訴人指被告以未懸掛車牌輕型機車為工具而犯罪
    ，因該機車未經扣案，且非屬違禁物，為免將來執行困難，故不予諭知沒收，附
    此敘明。
據上論斷，應依刑事訴訟法第二百九十九條第一項前段，刑法第三百二十五條第一項
、第四十七條，判決如主文。
本案經檢察官李文和到庭執行職務
中    華    民    國      九十一    年      十      月      二十九      日
                                      臺灣嘉義地方法院刑事第一庭
                                          法  官  夏  金  郎
右正本證明與原本無異。
如不服本判決，應於判決送達後十日內向本院提出上訴狀( 應附繕本 )。
中    華    民    國      九十一    年      十      月      二十九      日
                                          書記官  洪  秋  華
附錄法條：
中華民國刑法第三百二十五條
 (普通搶奪罪)
意圖為自己或第三人不法之所有，而搶奪他人之動產者，處六月以上五年
以下有期徒刑。
因而致人於死者，處無期徒刑或七年以上有期徒刑，致重傷者，處三年以
上十年以下有期徒刑。
第一項之未遂犯罰之。
